Inventaris van de archieven van de Bureaus van de Financieel Attaché te New York en Washington, 1940-1974
Nationaal Archief, Den Haag
- SUBCOMMISSIE VOOR FINANCIËN VAN HET NSTC., 1
  - Stukken betreffende bijzondere aangelegenheden, 1.2
    - Taak, 1.2.3
      - Uitvoering van het KB A1, 1.2.3.4
        - BANK OF THE MANHATTAN COMPANY, 1.2.3.4.013
          - Stukken betreffende rekeningen met Nederlands belang gehouden bij Bank of the Manhattan Co ten name van Nederlandse bankinstellingen ten gunste van derden., 1940-1945; 311-337, 339-342; 31 omslagen
            - AMSTERDAMSCHE BANK NV.: Benthem, E.J, 1941, 311
            - BANKIERSKANTOOR VOOR DEN ALGEMEENEN EFFECTENHANDEL.: Samson, S, 1940 okt. - 1941, 312
            - HELDRING & PIERSON.: Ploos van Amstel, P, 1940 nov. - 1943, 313
            - INCASSO BANK NV.: Spyer, J, 1940 okt. - 1941, 314
            - NETHERLANDS TRADING SOCIETY EAST LTD.: Vosmaer, G.A, 1941, 315
            - ROTTERDAMSCHE BANK NV., 316-317
              - Fraser, G.Y.C, 1944, 316
              - Lopez Perez, A, 1940 nov.-dec., 317
            - WARBURG & CO., 318-337, 339-342
              - Bernheim, L, 1942 - 1945 nov., 318
              - Block, A.S, 1940 nov. - 1941, 319
              - Cassirer, K, 1941 - 1942, 320
              - Gans, E.C, 1940 nov. - 1941, 321
              - Golde, R, 1941 - 1943, 322
              - Harding, F.A, 1941, 323
              - Hochschild, S, 1943, 324
              - Imbach, H, 1941 - 1942, 325
              - Inhuma, NV, 1941, 326
              - Krombach, D.I, 1940 sep.-okt., 327
              - Litthauer, E.K, 1942, 328
              - Meyer, H.J, 1942 - 1944, 329
              - Minden, H, 1941 - 1945 mrt., 330
              - Moral, K, 1944, 331
              - Neu, K.I./Neu-Warburg, R.S, 1940 sep. - 1941, 332
              - Neu, K.M, 1941 - 1942, 333
              - Neuman, F.C, 1940 okt.-nov., 334
              - Oppenheimer-Wasserman, T, 1942, 335
              - Plaut, E, 1944 - 1945 nov., 336
              - Rosenstern, H.J./ Rosenstern, E.F./Rosenstern, W.O, 1944 - 1945 apr., 337
              - Seligsohn-Werthauer, J.L, 1941 - 1942, 339
              - Simon, M, 1942 - 1945 okt., 340
              - Stichting voor Bijzondere Joodsche Belangen, 1940 sep. - 1943, 341
              - Tannenwald, H, 1941, 1945 aug.-sep., 342
          - Stukken betreffende rekeningen met Nederlands belang gehouden bij de Bank of the Manhattan Co direct op naam van de rekeninghouder., 1940-1952; 227-310; 81 omslagen en 3 stukken
            - Abraham, D./Abraham, F, 1943, 227
            - Altschul, P.J, 1945, 228; stuk
            - Amsterdamsche Bank NV, 1940 - 1945, 229
            - Arendt, E, 1940 - 1945, 230
            - Auerbach, O. en Bendix, G.M, 1941 - 1948, 231
            - Babinski, S. en Rutgers, A.A.L, 1945, 232; stuk
            - Berckel & Huffer, NV Effecten en Administratiekantoren Van, 1946, 233
            - Blauaug, B.B./Blauaug-Toeman, 1940, 234
            - Bourgeois, P.H, 1941 - 1942, 235
            - Bouwes-Boers, G.A. en Bouwes, A.A, 1942, 236
            - Brouwer, R.J.L, 1944, 237
            - Commissie- en Handelsbank, NV, 1941 - 1943, 238
            - Cytrin, M, 1945, 239
            - Dikken, NV Maatschappij v/h Firma Joh.A.H, 1941 - 1946, 240
            - Flersheim, E, 1946, 241
            - Gelder, A. van, 1941 - 1943, 242
            - Gischler, C.C, 1944, 243
            - Goldschmidt & Jiskoot, 1941, 244
            - Goldschmidt, O.H.L, 1941, 245
            - Gumbert, A, 1948, 246
            - Harmsen, J./Harmsen, B.L, 1940, 247
            - Hasselman, A.H, 1945, 248
            - Hesz, E./Hesz, E.I, 1941 - 1942, 249
            - Heyermans, A, 1945 - 1946, 250
            - Hirschberg, J, 1946 - 1947, 251
            - Holland-America Line, 1941, 252
            - Holland-China Trading Co Ltd, 1946, 253
            - Hollandsche Bank-Unie NV, 1940 - 1941, 254
            - Holst Weber, S.T, 1941, 255
            - Holtrop, M.W, 1941 - 1946, 256
            - Iglauer, P. en Tuchman, Gebr, 1947 - 1949, 257
            - Incasso Bank NV, 1940, 258
            - Jafranc Handelmaatschappij NV, 1943 - 1947, 259
            - Java-China Trading Co Ltd, 1946 - 1947, 260
            - Kaempfer, H, 1945, 261
            - Kan, J, 1947 - 1948, 262
            - Karpowitz-Abraham, F, 1942 - 1948, 263
            - Lamon, S.J, 1941, 264
            - Ledeboer & van der Held's Katoencompagnie NV, 1940 - 1942, 265
            - Leers, M, 1940 - 1943, 266
            - Levy, S, 1945 - 1946, 267
            - Loebel, A, 1941 - 1950, 268
            - Louis Korijn & Co, 1940 - 1945, 269
            - Maas, NV Stoomvaart Maatschappij De, 1940, 270
            - Manasse, M, 1941 - 1947, 271
            - Manus, C.A, 1947, 272
            - Mees, F.A, 1940 - 1941, 273
            - Meyer-Bargeboer, H, 1941, 274
            - Meyers, R./Meyers-Gersons, A, 1941, 275
            - Model, M, 1941 - 1944, 276
            - Moses, H, 1941 - 1945, 277
            - Nederlandsche Bank voor Zuid-Afrika NV, 1944 - 1945, 278
            - Nederlandsche Handelmaatschappij NV, 1941 - 1945, 279
            - Nederlandsche Standaard Bank, NV Administratiekantoor van de, 1947, 280
            - Netheim, M./Netheim-Kaiser, B, 1941, 281
            - Netherlands Sun Oil Company, 1940, 282
            - Neuman, J, 1941 - 1948, 283
            - Nordheim, S, 1944, 284
            - Oisterwijk NV, Koninklijke Lederfabriek, 1945, 285
            - Oppler, S, 1947, 286
            - Paine, A.J. La, 1946, 287
            - Pierson & Co, 1940, 288
            - Pincus, A./Pincus-Conitzer, A, 1946 - 1952, 289
            - Pintus, E, 1941 - 1943, 290
            - Pritchard, W.L, 1941, 291
            - Rodrigues, M.H, 1941, 292
            - Rotterdamsche Bankvereeniging NV, 1940 - 1945, 293
            - Samter, W.G, 1947, 294
            - Schroder, J.W.M, 1946, 295
            - Schuylenburch, J. van, 1946, 296
            - Silberstein, L, 1941, 297
            - Soep-Lamon, L, 1945 - 1946, 298
            - Tass, S, 1943 - 1948, 299
            - Transatlantica Forwarding Co, 1940 - 1941, 300
            - Twentsche Bank NV, De, 1940, 301
            - Uhlenbroek, G.D, 1942, 302
            - Veerman, A, 1941, 303
            - Vidutrust Maatschappij voor Beheer en Belegging NV, 1941 - 1946, 304
            - Vis, E, 1941 - 1945, 305
            - Warborg & Co, 1940 - 1946, 306
            - Warburg, E.M. 'Depot Conto Separato', 1940 - 1946, 307
            - 'Waspik', NV Nederlandsche Chroomlederfabriek, 1947, 308; stuk
            - Westersche Bank, 1940 - 1948, 309
            - Wilton-Feyenoord, 1940 aug., 310
          - Stukken betreffende informatie-inwinning door de Nederlandse autoriteiten over rekeningen gehouden bij Bank of the Manhattan Co en de behandeling van aanvragen voor het gebruik van deze rekeningen, 1941 - 1945; 226; omslag
        - BANK OF MONTREAL, 1.2.3.4.014
          - Stukken betreffende een rekening met Nederlands belang, gehouden bij de Bank of Montreal direct op naam van rekeninghouder A.H.G. Fokker, 1944 - 1948; 343; omslag
        - BANK OF NEW YORK, 1.2.3.4.015
          - Stukken betreffende rekeningen met Nederlands belang, gehouden bij de Bank of New York direct op naam van de rekeninghouder., 1940-1945; 345-351; 7 omslagen
            - Duvekot, W, 1941, 345
            - Frankenhuis, M./Samuel, P./Frankenhuis, W, 1941, 346
            - Janssen, E, 1943 - 1945, 347
            - Nederlandsche Handelmaatschappij NV, 1941, 348
            - Rotterdamsche Bankvereeniging NV, 1941, 349
            - Stolk, A.J. van, 1940 - 1944, 350
            - Wright, H.R, 1941 - 1942, 351
          - Stukken betreffende informatie-inwinning door de Nederlandse autoriteiten over rekeningen gehouden bij de Bank of New York en de behandeling van aanvragen voor het gebruik van de rekeningen, 1941; 344; omslag
          - NEDERLANDSCHE HANDELMAATSCHAPPIJ NV.: Stukken betreffende rekeningen met Nederlands belang, gehouden bij de Bank of New York ten name van Nederlandse bankinstellingen ten gunste van derden., 1941-1946; 352-354; 3 omslagen
            - Hymans, M./Hymans-Hurwitz, S, 1941, 352
            - Kuyper, J.H, 1941, 353
            - Quarles van Ufford, O.J, 1946, 354
        - BANKERS' TRUST COMPANY, 1.2.3.4.016
          - Stukken betreffende informatie-inwinning door de Nederlandse autoriteiten over rekeningen gehouden bij Bankers' Trust Co en de behandeling van aanvragen voor het gebruik van deze rekeningen, 1940 - 1947; 355; omslag
          - Stukken betreffende rekeningen met Nederlands belang, gehouden bij Bankers' Trust Co ten name van Nederlandse bankinstellingen ten gunste van derden., 1940-1948; 381-386; 5 omslagen en 1 stuk
            - AMSTERDAMSCHE BANK NV.: Bunge, H, 1945, 381; stuk
            - NV BANKIERSKANTOOR VAN MENDES GANS & CO.: Wohlgemuth, L, 1941, 382
            - PIERSON & CO., 383-384
              - Enthoven, H.E./Enthoven, S.N, 1941, 383
              - Romero, H.A, 1948, 384
            - ROTTERDAMSCHE BANKVEREENIGING NV., 385-386
              - Mann, A, 1940 - 1941, 385
              - Sassen, J./Sassen, P, 1940 - 1941, 386
          - Stukken betreffende rekeningen met Nederlands belang, gehouden bij de Bankers' Trust Co direct op naam van rekeninghouder., 1940-1950; 356-380; 22 omslagen en 3 stukken
            - Borg en familie, R.E. van den, 1945, 356
            - Dantzig, S. van, 1943 - 1946, 357
            - Dorsser, S. van, 1943, 358
            - Edersheim, M.E, 1944 - 1945, 359
            - Edersheim, S, 1940, 360
            - Hoedhaar, NV Tweede Maatschappij, 1941, 361
            - Incasso Bank NV, 1941, 362
            - Kremer, S./Kremer, L, 1941 - 1943, 363
            - Laer Kronig, H. de, 1941, 364
            - Langedijk, H.M, 1943, 365
            - Leverpoll, M, 1940 - 1941, 366
            - 'Midden-Europa', NV Olie Export Maatschappij, 1941 - 1944, 367
            - Nederlandsche Handelmaatschappij NV, 1941, 368; stuk
            - Peek, A.M, 1943, 369; stuk
            - Polak, A.E./Polak, B, 1943 - 1946, 370
            - Roos-Deen, E.R, 1945 - 1946, 371
            - Rotterdamsche Bankvereeniging NV, 1941, 372
            - Salmanowitz, S, 1941, 373
            - Schpektor, W, 1943 - 1944, 374
            - Schrijver, N.A, 1941, 375
            - Tabakshandel Zuid-Oost Europa NV, 1942, 376; stuk
            - Thomas, C.B./Thomas, H.S./Thomas, H.M, 1942 - 1950, 377
            - Velleman, J, 1941, 378
            - Vromen-Snapper, E, 1950, 379
            - Vyth, H, 1942 - 1947, 380
        - BARCLAYS BANK D, C & O, 1.2.3.4.017
          - Stukken betreffende rekeningen met Nederlands belang, gehouden bij Barclays Bank D, C & O direct op naam van rekeninghouder., 1940-1946; 387-389; 3 omslagen
            - Jacobs, L.M, 1940 - 1946, 387
            - Landau et Fils, P, 1943, 388
            - Lankhout van den Berg, S. en Leydesdorff, L, 1942, 389
        - BEAR, STEARNS & CO, 1.2.3.4.018
          - Stukken betreffende rekeningen met Nederlands belang, gehouden bij Bear, Stearns & Co direct op naam van rekeninghouder., 1940-1943; 390-392; 3 omslagen
            - Handels- en Financierings Compagnie, CV, 1940 - 1943, 390
            - Hugo Kaufmann & Co's Bank NV, 1941, 391
            - Weilheimer, M, 1941 - 1943, 392
        - BENDIX, LUITWEILER & CO, 1.2.3.4.019
          - Stukken betreffende informatie-inwinning door de Nederlandse autoriteiten over rekeningen gehouden bij Bendix, Luitweiler & Co en de behandeling van aanvragen voor het gebruik van deze rekeningen, 1940 - 1945; 393; omslag
          - Stukken betreffende rekeningen met Nederlands belang, gehouden bij Bendix, Luitweiler & Co direct op naam van rekeninghouder., 1941-1948; 394-406; 12 omslagen en 1 stuk
            - Albert Graef NV, Bankierskantoor, 1941, 394
            - Incasso Bank NV, 1941, 395
            - Kadt en familie, I.E. de,, 1941 - 1942, 396
            - Kan, R.J, 1941, 397
            - Lind & Zoon, C, 1947, 398; stuk
            - Meyer, D./Meyer, M, 1941, 399
            - Nederlandsche Handelmaatschappij NV, 1941 - 1942, 400
            - Ryken & Co, 1941, 401
            - Steenkamp-van den Bok, C.J, 1941, 402
            - Tjeenk & Co, De Wed, 1941 - 1948, 403
            - Twentsche Bank NV, De, 1947, 404
            - Vermeer & Co, 1941, 405
            - Walt van Praag, H.P. van, 1941, 406
        - BROWN BROTHERS HARRIMAN & CO, 1.2.3.4.020
          - Stukken betreffende informatie-inwinning door de Nederlandse autoriteiten over rekeningen gehouden bij Brown Brothers Harriman & Co en de behandeling van aanvragen voor het gebruik van deze rekeningen, 1940 - 1945; 407; omslag
          - Stukken betreffende rekeningen met Nederlands belang gehouden bij Brown Brothers Harriman & Co ten name van Nederlandse bankinstellingen ten gunste van derden., 1940-1947; 526-541; 1 pak en 15 omslagen
            - AMSTERDAMSCHE BANK NV., 526-534
              - Amsterdamsche Bank NV, Amsterdam property claimed by Estate of Johann Balthasar Streiff, mrs. A. Streiff-Hosli and mr. Hans Streiff, Administrators, 1941 - 1946, 526
              - Gevers, G.J.A.A, 1943, 527
              - Lippmann-Rosenthal & Co, 1941, 528
              - Mercier, A.J.P./Merciers-van Nierop, E.R, 1941 - 1942, 529
              - Missirian Frères, A. & M, 1941 - 1945, 530
              - Pinkhof, A, 1942, 531
              - Putnam Everett Turri, M, 1941, 532
              - Stein, A.A, 1943 - 1944, 533
              - Straten, G.H. van, 1940 - 1943, 534
            - CREDIT SUISSE.: 'Amsterdam', NV Effecten Maatschappij, 1940 - 1946, 535; pak
            - PIERSON & CO., 537-539
              - Cohn-Jaffé, O, 1941 - 1946, 537
              - Jiskoot, L.J, 1941 - 1943, 538
              - Wilmersdoerfer, J./Wilmersdoerfer-Kromwell, E, 1941, 539
            - R. MEES & ZOONEN.: Vollenhoven-van Vollenhoven, J.C. van, 1946 - 1947, 536
            - ROTTERDAMSCHE BANKVEREENIGING NV., 540-541
              - Suskind, F.S, 1940 - 1941, 540
              - Winston, C, 1940 - 1941, 541
          - Stukken betreffende rekeningen met Nederlands belang, gehouden bij Brown Brothers Harriman & Co direct op naam van rekeninghouder., 1940-1949; 408-525; 1 pak, 110 omslagen en 7 stukken
            - Amsterdamsche Bank NV, 1940 - 1949, 408; pak
            - Amsterdamsche Bank NV en Barendrecht, J./Barendrecht-Schellenberg, A.H.L. en Hinzen, D. en Hinzen, J.D. en Mees & Zoonen, R, 1944, 409
            - Amsterdamsche Crediet Maatschappij NV, 1941, 410
            - Arntzenius Bouvin, J.A, 1945 - 1946, 411
            - Baumhauer, E.H. von, 1946, 412
            - Beels & Co De Clercq & Boon Hartsink, 1945 - 1947, 413
            - Beerenborg, D./Beerenborg-Koopenberg, J.M.P, 1945 - 1947, 414
            - Berg & Sons, Q. van den, 1945, 416
            - Berg, E.J. van den/Berg, G.J.P. van den, 1946, 415
            - Berkel, W.A. van, 1943 - 1945, 417
            - Berkhout, D. e.a, 1945, 418
            - Bernhard, Prins der Nederlanden, 1941, 419
            - Binnen en Buitenlandse fondsen NV, Administratiekantoor van, 1942, 420
            - Blankenstein, F./Blankenstein, I, 1943 - 1944, 421
            - Borch, A. van der, 1942, 422; stuk
            - Bumbacaria Romaneasca, 1942, 423
            - Carsch, A, 1941, 424
            - Centrale Suikermaatschappij, NV, 1945, 425; stuk
            - Chabot, J.J.M, 1947, 426
            - Colijn & Sons NV, C, 1940 - 1946, 427
            - Cramerus-Slingenberg, E.J.M, 1943 - 1946, 428
            - Credit Suisse Special Account EMA, 1945, 429
            - Cremer, T.J, 1941, 430
            - Daelen, I. van, 1945, 431
            - Dam, J.H. van, 1946, 432
            - Diamant, A./Diamant, J, 1940 - 1941, 433
            - Dinger, C.H.L, 1940, 434
            - Dordal, P.V, 1941, 435
            - Ebbeler, J.W.C, 1941, 436
            - Eldering & Son, W.J, 1942 - 1944, 437
            - Engelbregt, P.A.L./Engelbregt-Beeuwkes, H.S, 1946, 438
            - Englebert's Automobielhandel NV, H, 1941 - 1943, 439
            - Ezra, A./Ezra, M.H, 1941, 440
            - Ferwerda, G.S, 1943 - 1946, 441
            - Ferwerda, G.S. en Loose, A. en Raalte, H.L. van, 1946, 442
            - Folkers, W, 1942, 443
            - Freriks & Co, 1941, 444
            - Furnee & Co, NV Bankierskantoor, 1945 - 1946, 445
            - Gaeng-van Hengel, J.G.A, 1940 - 1941, 446
            - Gaster, J, 1943, 447
            - Goldbaum-Klein, L, 1941 - 1942, 448
            - Guldemond & Son Inc, 1940 - 1941, 449
            - Gutwirth, N, 1941, 450
            - Hagers, N.H, 1946, 451
            - Hattink, W.A, 1945 - 1946, 452
            - Heemskerk, C.S.J, 1945 - 1946, 453
            - Hengel, J.F. van/Hengel, M. van, 1942, 454
            - Herzberg, F, 1942 - 1946, 455
            - Hesdorffer, C./Gellman-Hesdorffer, G.F, 1941 - 1945, 456
            - Hinzen, J.D, 1946, 457
            - Hoek, T. van der/Hoek, R. van der, 1945, 458; stuk
            - Hudig, J./Hudig, W.H./Wulfften Palthe, A.A.W van, 1941 - 1945, 459
            - 'Interunie', NV Internationale Beleggings Unie, 1945 - 1946, 460
            - Jongepier, J.F, 1941, 461
            - Jurriaans Pierson, E, 1940, 462
            - Kaufman & Co, 1942, 463
            - Kesner, L, 1944, 464
            - Koopman, L.J, 1945, 465
            - Labouchère & Co NV, 1945, 466; stuk
            - Laurendeau de Juniac, E, 1941 - 1944, 467
            - Licht, A./Licht-Bierman, R, 1940, 468
            - Lionni, L, 1941, 469
            - Loose, A, 1945, 470
            - Lowitsch, L./Lowitsch, H, 1942 - 1946, 471
            - Lugt, F.J, 1941, 472
            - Mayer, M.X, 1946, 473
            - Menko, M.L.H.S, 1946, 474; stuk
            - Meyer, C./Wolffenstein-Deen, J, 1945, 475
            - Meyer, L, 1945 - 1946, 476
            - Minarik, L.F, 1941 - 1946, 477
            - Moppes, M.L. van/Moppes, S.L. van, 1941, 478
            - Mullie & Co, NV 's-Gravenhaagsch Kantoor, 1941 - 1946, 479
            - Nater, E.F.J, 1942, 480
            - Nederlandsch Handelskantoor NV, 1940 - 1941, 481
            - Nederlandsche Handelmaatschappij NV, 1941, 482; stuk
            - Neuhaus, N/Neuhaus-Kugelmann, F, 1943, 483
            - Nierop, H.A. van, 1945, 484
            - Nierop, J.E. van/Nierop, L. van, 1942, 485
            - Noord- en Zuidhollandsche Crediet Maatschappij, 1941 - 1947, 486
            - Noort & Sons, L.M. van, 1940, 487
            - Oppenheim, J, 1941 - 1945, 488
            - Pabst, J.C, 1942 - 1947, 489
            - Papendrecht Brothers, 1941, 490
            - Pierson & Co, 1940 - 1942, 491
            - Polak, R./Polak-Colclough, I, 1940, 492
            - Post, J, 1946, 493
            - Prins, P, 1942, 494; stuk
            - Randwijk, J. van, 1945, 495
            - Ravelli, G.H, 1940 - 1945, 496
            - Reiss, K.M./Reiss, F.R, 1942 - 1945, 497
            - Rousset, R, 1946, 498
            - Salm, E, 1941, 499
            - Schans, D.W. van der, 1946, 500
            - Schanz, D.W. van der, 1940, 501
            - Schellens, A.C.J.M./Haaren, M.J.M. van en Schellens, A.C.J.M./Schellens, M.M, 1945, 502
            - Segers 'Bloembollenkwekerij en -Handel, NV Gebroeders en Segers Brothers of New York Inc, 1940 - 1947, 503
            - Simons, A./Simons, E, 1941 - 1943, 504
            - Simons, D, 1941 - 1946, 505
            - Sturler-Verstege, A.E. de, 1945, 506
            - Teding van Berkhout, P.J, 1940 - 1944, 507
            - Teixeira de Mattos, Gebr, 1947, 508
            - Tieleman, M, 1945, 509
            - Til, H. van, 1941 - 1942, 510
            - Tromp Brothers, 1947, 511
            - Twentsche Bank NV, De, 1942, 512
            - Veder-van Hoboken, M.J, 1943 - 1946, 513
            - 'Venko', NV Handelmaatschappij (eigendom van J.L. Polak/C. Polak-van den Bergh beheerd door Panalab Inc, 1943 - 1946, 514
            - Vereenigde Lingerie Fabrieken, NV, 1944, 515
            - Warendorf, M.E.H, 1944, 516
            - Weenink, I.R.A.W, 1941, 517
            - Weiss, A./Weiss, D, 1942 - 1946, 518
            - Welderen Rengers, D.W. van, 1941 - 1948, 519
            - Wessem, A.J.M. van/Wessem, J.C. van, 1941 - 1947, 520
            - Wester Financierings Maatschappij, NV, 1947, 521
            - Zanten & Co Inc, Van, 1941 - 1945, 522
            - Zeebroek J.F. van/Zeebroek, E. van/Zeebroek, M. van/Overbeke, M. van, 1943 - 1944, 523
            - Zuylen de Nyevelt de Haar, H.E. de, 1941, 524
            - Zyverden & Co, C. van, 1940, 525
        - CANADIAN BANK OF COMMERCE, 1.2.3.4.021
          - Stukken betreffende rekeningen met Nederlands belang, gehouden bij de Canadian Bank of Commerce direct op naam van rekeninghouder., 1940-1941; 542-543; 2 omslagen
            - Incasso Bank NV, 1941, 542
            - Walle, N. van der, 1940, 543
        - CARL M. LOEB, ROADES & CO, 1.2.3.4.022
          - Stukken betreffende rekeningen met Nederlands belang, gehouden bij Carl M. Loeb, Roades & Co direct op naam van de rekeninghouder., 1940-1947; 544-558; 15 omslagen
            - Amsterdamsche Bank NV, 1940 - 1941, 544
            - Heldring & Pierson, 1946, 545
            - Helmut Mainz & Co, 1941 - 1947, 546
            - Hollandsche Bank-Unie NV, 1941, 547
            - Incasso Bank NV, 1940 - 1941, 548
            - 'Ingela', NV Beleggingsmaatschappij, 1943 - 1945, 549
            - Julius Jacobowits & Co, 1942, 550
            - Mees & Zoonen, R, 1940, 551
            - Pierson & Co, 1941, 552
            - Rebholz' Effectenkantoor, 1941 - 1945, 553
            - Rein & Co, L, 1941, 554
            - Rotterdamsche Bankvereeniging NV, 1941, 555
            - Ruys, Ebeling & Gleichman NV, 1945, 556
            - Turk, L.I./Turk-Blomberg, K, 1941 - 1943, 557
            - Twentsche Bank, NV De, 1941, 558
        - CARL MARKS & CO INC, 1.2.3.4.023
          - Stukken betreffende de informatie-inwinning door de Nederlandse autoriteiten over rekeningen gehouden bij Carl Marks & Co Inc en de behandeling van aanvragen voor het gebruik van deze rekeningen, 1940 - 1941; 559; omslag
          - Stukken betreffende rekeningen met Nederlands belang, gehouden bij Carl Marks & Co Inc direct op naam van de rekeninghouder., 1941; 560-561; 2 omslagen
            - Gilissen, T., 560
            - Hollandsche Bank-Unie NV., 561
        - CENTRAL HANOVER BANK & TRUST CO, 1.2.3.4.024
          - Stukken betreffende rekeningen met Nederlands belang, gehouden bij de Central Hanover Bank & Trust Co direct op naam van rekeninghouder., 1940-1947; 562-585; 24 omslagen
            - Breems, A. de, 1942, 562
            - Cohn & Rosenberger, 1940, 563
            - Davidson, F.A, 1942, 564
            - Flersheim, E, 1944 - 1947, 565
            - Frank, J, 1944, 566
            - Goedewaagen, K.G, 1941 - 1944, 567
            - Harinxma thoe Slooten, B.P. van/Harinxma thoe Slooten-Scheidius, M.H.E. van, 1941, 568
            - Heymans, J, 1941, 569
            - Houten, A.M. van, 1945, 570
            - Houten, H.R. van, 1945, 571
            - Incasso Bank NV, 1940 - 1947, 572
            - Kramers, J.E.M, 1946, 573
            - Levie, L.G, 1941, 574
            - Meuser, C.F.C, 1941, 575
            - Nederlandsch Octrooi Bureau, 1941, 576
            - Pierot jr. & Sons, Jaques, 1941 - 1947, 577
            - Poppers, E, 1940, 578
            - Richter, L, 1945, 579
            - Ringel, M./Ringel, A, 1944, 580
            - Swets & Zeitlinger, NV, 1940 - 1946, 581
            - Vlekke, B.H.M./Vlekke, P.C, 1945, 582
            - Vriesendorp & Gaade, Octrooibureau, 1940 - 1941, 583
            - Wertheim & Gompertz, 1945, 584
            - Wessem, P.P.J. van, 1944, 585